【裁判字號】    91,訴緝,225
【裁判日期】    920130
【裁判案由】    毒品危害防制條例
【裁判全文】
臺灣高雄地方法院刑事判決                        九十一年度訴緝字第二二五號
    公  訴  人  臺灣高雄地方法院檢察署檢察官
    被      告  甲○○  男  四.
右被告因違反毒品危害防制條例案件，經檢察官提起公訴（九十一年度毒偵字第一一
三號），本院判決如左：
    主  文
甲○○連續施用第一級毒品，處有期徒刑捌月。
扣案之第一級毒品海洛因壹包（淨重零點壹參公克，包裝重零點貳壹公克）及注射針
筒壹支均沒收銷燬之。
    事  實
一、甲○○前因施用毒品案件，經依臺灣高雄地方法院以八十九年度毒聲字第一０二
    五號裁定送觀察、勒戒後，經評定認有繼續施用毒品之傾向，再由臺灣高雄地方
    法院以八十九年度毒聲字第一五九八號裁定送強制戒治，嗣經認無繼續施用毒品
    傾向，由臺灣高雄地方法院裁定停止戒治，並交付保護管束，期滿後，於民國（
    下同）九十年三月二日，由臺灣高雄地方法院檢察署檢察官以九十年度戒毒偵字
    第三一二號為不起訴處分確定。詎其又基於施用第一級毒品之概括犯意，自九十
    年十二月二十八日起至同月三十日中午十二時許，在高雄市前鎮區○○○街公園
    公廁內，以將毒品海洛因摻水置於針筒內，再加以注射之方式，連續施用第一級
    毒品海洛因多次，嗣於同月三十日下午二時三十分許，在上址為警查獲，並扣得
    海洛因一包（淨重零點一三公克，包裝重零點二一公克）及注射針筒一支。
二、案經高雄市政府警察局小港分局移送臺灣高雄地方法院檢察署檢察官偵查起訴。
    理  由
一、右揭犯罪事實，業據被告甲○○於本院審訊中坦承不諱，又被告於上開時、地為
    警查獲後，經採集其尿液送請高雄市立凱旋醫院檢驗結果，呈現嗎啡之陽性反應
    ，此有該院九十一年一月十一日高市凱醫檢字第００三三０號煙毒尿液檢驗成績
    書、高雄市政府警察局小港分局嫌疑人尿液代碼姓名對照表各一份在卷可稽。又
    查扣之白色粉末一包，經送請法務部調查局鑑驗結果，認係第一級毒品海洛因（
    淨重零點一三公克，包裝重零點二一公克），此有法務部調查局調科壹字第二二
    ００一二八七三號鑑定通知書一份附卷足憑；另扣案之注射針筒一支，經本院依
    職權送請高雄醫學大學附設中和醫院檢驗結果，亦呈現海洛因陽性反應，有該院
    管藥認可字第００五號檢驗報告一份在卷可佐，被告上開自白應認與事實相符，
    而堪採認。又被告前因施用毒品案件，經依本院八十九年度毒聲字第一０二五號
    裁定送觀察、勒戒後，經評定認有繼續施用毒品之傾向，再依本院八十九年度毒
    聲字第一五九八號裁定送強制戒治，嗣經認無繼續施用毒品傾向，由本院裁定停
    止戒治，並交付保護管束，期滿後，於九十年三月二日，由臺灣高雄地方法院檢
    察署檢察官以九十年度戒毒偵字第三一二號為不起訴處分確定等情，有卷附臺灣
    高等法院被告全國前案紀錄表及臺灣高雄地方法院檢察署刑案資料查註紀錄表各
    一份在卷可參，綜上所述，被告二犯施用第一級毒品之犯罪事證明確，堪以認定
    。
二、按毒品危害防治條例第二十條第一項、第二項之規定略以：犯第十條之罪者，檢
    察官應先將被告送勒戒處所觀察、勒戒；經觀察、勒戒後，有繼續施用毒品之傾
    向者，由檢察官聲請法院裁定令入戒治處所施以強制戒治。又同條例第二十三條
    規定略以：依第二十條第二項強制戒治期滿或交付保護管束期滿，應由檢察官為
    不起訴之處分；依前項規定為不起訴之處分後，五年內再犯第十條之罪者，不適
    用前項之規定（即應由檢察官偵查起訴）。本件被告前因施用毒品之犯行，經本
    院裁定送觀察勒戒處所觀察、勒戒後，因勒戒結果經認有繼續施用毒品之傾向，
    而再經本院裁定送強制戒治處所施以強制戒治，嗣因無繼續施用毒品之傾向，經
    裁定停止戒治並交付保護管束，期滿後，經臺灣高雄地方法院檢察署檢察官於九
    十年三月二日為不起訴處分確定後，其於五年內再犯毒品危害防制條例第十條第
    一項之罪，依前揭規定，應依毒品危害防制條例第十條第一項之規定論罪科刑。
    其各該次施用毒品前之各次持有第一級毒品之行為，為其各該次施用第一級毒品
    之犯行所吸收，均不另論罪。又被告多次施用第一級毒品之行為，時間緊接，所
    犯構成要件相同，顯係基於概括犯意為之，為連續犯，應論以一罪，並加重其刑
    。又公訴人雖僅起訴被告於九十年十二月三十日下午回溯二十四小時內某時，施
    用第一級毒品海洛因一次，然被告自九十年十二月二十八日起至同月三十日為警
    查獲時，共施用第一級毒品海洛因多次，業詳論如前，公訴人就此部分雖漏未起
    訴，然此部分與前開起訴部分，有連續犯之裁判上一罪關係，依審判不可分原則
    ，本院自應加以審理，併此敘明。爰審酌被告前已因施用毒品而經送觀察、勒戒
    及強制戒治，仍不知痛改前非，猶重蹈覆轍，施用毒品自殘其身，然姑念其犯罪
    後，在本院審訊時坦承犯行等一切情狀，量處如主文所示之刑，以為懲儆。扣案
    之毒品海洛因一包（淨重零點一三公克，包裝重零點二一公克）係屬毒品危害防
    制條例第二條第二項所規範之毒品；另扣案之注射針筒一支摻有第一級毒品海洛
    因，與毒品已結為一體，不可分離，均應視為毒品，爰皆依毒品危害防制條例第
    十八條第一項前段規定，宣告沒收銷燬之。
據上論斷，應依刑事訴訟法第二百九十九條第一項前段，毒品危害防制條例第十條第
一項、第十八條第一項前段，刑法第十一條前段、第五十六條，判決如主文。
本案經檢察官吳協展到庭執行職務。
中      華      民      國      九十二      年     一     月    三十    日
                                  臺灣高雄地方法院刑事第六庭
                                      審判長法官  李政庭
                                            法官  李怡諄
                                            法官  蘇雅慧
右正本證明與原本無異。
如不服本判決，應於判決送達後十日內，向本院提出上訴狀。
                                          書記官  林誠桂
中      華      民      國      九十二      年     一     月    三十    日
附錄本案論罪科刑法條：
毒品危害防制條例第十條
施用第一級毒品者，處六月以上五年以下有期徒刑。
施用第二級毒品者，處三年以下有期徒刑。


司法院資訊處製作；財團法人民間司法改革基金會備份。
